臺灣臺北地方法院民事判決　　　　　　 99年度勞訴字第347號
原　　　告　鄔雪玲
　　　　　　湯竹君
　　　　　　陳淑芬
　　　　　　張宇軒
　　　　　　李靜怡
　　　　　　陳嘉玲
　　　　　　張子典
　　　　　　伍孝儒
　　　　　　施世凱
　　　　　　徐啟洲
　　　　　　周祿生
　　　　　　王瓊如
　　　　　　李星緯
　　　　　　李奇原
兼　共　同
訴訟代理人　紀錦梁
被　　　告　穩碁興業股份有限公司
法定代理人
即 清算 人　賴崇仁
上列當事人間請求給付薪資等事件，本院於民國99年12月28日言
詞辯論終結，判決如下：
    主  文
被告應給付原告新臺幣佰拾貳萬仟零壹拾壹元。
原告其餘之訴駁回。
訴訟費用由被告負擔百分之九十七，餘由原告負擔。
    事實及理由
一、程序方面：
  (一)按公司之清算人，在執行職務範圍內，亦為公司負責人，公
    司法第8條第2項定有明文。又按解散之公司除因合併、分割
    或破產而解散外，應行清算。公司之清算，以董事為清算人
    。但本法或章程另有規定或經股東會另選清算人時，不在此
    限，同法第24條、第322條第1項亦有明文。經查，本件被告
    穩碁興業股份有限公司（下稱穩碁公司）於民國99年4月16
    日經股東會決議解散並選任賴崇仁為清算人，穩碁公司並經
    臺北市政府於99年4月22日以府產業商字第09983338900號函
    解散登記，有臺北市政府上開函文、穩碁公司99年4月16日
    股東臨時會議事錄、穩碁公司解散登記申請書及公司變更登
    記表附卷可稽（見卷第88-90頁、第172-174頁），且經本院
    依職權向臺北市政府調取穩碁公司登記卷宗核閱屬實，依上
    揭規定，自應由賴崇仁為穩碁公司之法定代理人，合先敘明
    。
  (二)被告經合法通知，未於言詞辯論期日到場，查無民事訴訟法
    第386條各款所列之情形，爰依原告之聲請，由其一造辯論
    而為判決。
二、原告主張：伊等分別自附件一所示到職日起受僱於被告，詎
    被告法定代理人賴崇仁因公司財務周轉困難，於99年2月3日
    中午離開公司後，即不知去向，致被告無法繼續營業，經臺
    北市政府認定自99年3月1日歇業，被告因而積欠伊等99年1
    月至2月3日之薪資。又被告既已歇業，依法應給付伊等資遣
    費。經核算，被告各應給付伊等薪資及資遣費之數額如附件
    二所示等情。為此，爰依勞動契約關係及勞動基準法（下稱
    勞基法）第17條、勞工退休金條例第12條第1項之規定，提
    起本訴。並聲明：被告應給付伊等新臺幣（下同）3,413,07
    7元。
三、被告經合法通知，未於言詞辯論期日到場，亦未提出任何書
    狀以為聲明或陳述。
四、原告主張其等均為被告之受僱人，被告法定代理人賴崇仁
    於99年2月3日中午留下書面1紙，即不知去向等事實，業據
    其提出賴崇仁書寫之書面、臺灣企銀企業網路銀行交易明細
    、勞工保險被保險人投保資料表、臺北市政府勞工局勞資爭
    議案件協調會紀錄、已繳納勞工個人專戶明細資料、穩碁公
    司變更登記表為證，經核相符。被告已於相當時期受合法之
    通知，既未於言詞辯論期日到場爭執，復未提出書狀作何有
    利於己之聲明或陳述，以供本院審酌。依上開之證據，堪認
    原告之主張為真實。
五、查原告主張被告尚未給付渠等99年1月1日至2月3日薪資一節
    ，依原告所提出之臺灣企銀企業網路銀行交易明細及原告紀
    錦梁、鄔雪玲、陳嘉玲臺灣企銀帳戶之記載（見卷第20-30
    頁、第165-170頁），足知被告均係於每月5日給付員工薪資
    ，而被告法定代理人賴崇仁於99年2月3日中午留書面1紙，
    即不知去向，則原告主張被告尚未給付99年1月1日至2月3日
    之薪資，即堪採取。又證人王瓊如到庭具結證述，原告99年
    1、2月份之薪資如附件三、四所示，而有關附件四所示原告
    99年2月份之薪資，伊係以附件三「薪資總額欄」所示之原
    告薪資額除以28日再乘以3日所計算出來等語（見卷第159頁
    ），證人王瓊如原於被告公司任職出納一職，員工薪資均係
    其職務範圍，自當知悉原告每月之薪資數額，其之證詞，應
    堪採取。則原告請求被告給付99年1月1日至2月3日之薪資即
    如附表「被告應給付原告之薪資」欄所示之金額，即屬有據
    。準此，被告應給付原告薪資共587,332元。
六、按雇主依前條終止勞動契約者，應依下列規定發給勞工資遣
    費：(一)在同一雇主之事業單位繼續工作，每滿1年發給相當
    於1個月平均工資之資遣費。(二)依前款計算之剩餘月數，或
    工作未滿1年者，以比例計給之。未滿1個月者以1個月計，
    勞基法第17條定有明文。次按勞工適用本條例之退休金制度
    者，適用本條例後之工作年資，於勞動契約依勞基法第11條
    終止時，其資遣費由雇主按其工作年資，每滿1年發給2分之
    1個月之平均工資，未滿1年者，以比例計給；最高以發給6
    個月平均工資為限，不適用勞基法第17條之規定，勞工退休
    金條例第12條第1項亦有明文。查被告業經臺北市政府認定
    自99年3月1日歇業，有臺北市政府99年4月12日府勞二字第
    09934093700號函在卷足佐（見司北勞調卷第7頁），被告既
    已歇業，則原告依勞基法第16條、第17條之規定，請求被告
    給付資遣費，自屬有據。再原告均選擇適用勞退新制，有已
    繳納勞工個人專戶明細資料附卷可憑（見卷第60-86頁、第
    155-156頁）。另參酌原告之到職日起迄99年2月3日、勞工
    保險被保險人投保資料表（見卷第31-58頁、第154頁）、臺
    灣企銀企業網路銀行交易明細（見上頁）、紀錦梁、鄔雪玲
    、陳嘉玲臺灣企銀帳戶（見上頁），則原告所得請領之資遣
    費各為：
  1.鄔雪玲：
    鄔雪玲雖主張其工作年資起迄時間為78年8月1日至99年2月
    3日，惟其請求被告給付資遣費之年資起迄日為94年11月1日
    至99年2月3日（見附件二），本院自應以其主張之範圍為認
    定。是鄔雪玲之工作年資自94年11月1日至99年2月3日，共
    計4年95日，而鄔雪玲98年8月至99年1月之薪資分別為45,98
    8元、45,988元、45,988元、36,797元、36,797元、39,297
    元，其平均工資為41,809元【計算式：45,988元＋45,988元
    ＋45,988元＋36,797元＋36,797元＋39,297元＝250,855元
    ，250,855元÷6＝41,809元，元以下4捨5入，下同】。則被
    告應給付鄔雪玲資遣費89,059元【計算式：（41,809元×（
    4＋95/365）÷2＝89,059元】，則鄔雪玲請求被告給付資遣
    費89,059元，要屬可採，逾此請求，洵無足採。
  2.湯竹君：
    工作年資自94年12月19日至99年2月3日，共計4年47日，又
    其98年8月10月薪資均為27,867元、98年11月至99年1月薪資
    均為26,934元，其平均工資為27,401元【計算式：27,867元
    ×3＋26,934元×3＝164,403元，164,403元÷6＝27,401元
    】。被告應給付湯竹君資遣費56,566元【計算式：27,401元
    ×（4＋47/365）÷2＝56,566元】，則湯竹君請求被告給付
    資遣費56,566元，則屬足取，逾此請求，自無足取。
  3.陳淑芬：
    工作年資自89年1月3日至99年2月3日，其中舊制年資為5年6
    月，新制年資為4年218日，其98年8月至10月薪資均為30,01
    4元、98年11月至99年1月薪資均為24,284元，其平均工資為
    27,149元【計算式：30,014元×3＋24,284元×3＝162,894
    元，162,894元÷6＝27,149元】，則被告應給付陳淑芬資遣
    費211,726元【計算式：舊制部分：27,149元×（5＋6/12）
    ＝149,320元、新制部分：27,149元×（4＋218/365）÷2＝
    62,406元，149,320元＋62,406元＝211,726元】。陳淑芬請
    求被告給付211,726元，自屬有據，逾此請求，則屬無據。
  4.張宇軒：
    工作年資自97年9月24日至99年2月3日，共計1年133日，其
    98年8月至10月薪資均為25,111元、98年11月至99年1月薪資
    均為24,278元、，其平均工資為24,695元【計算式：25,111
    元×3＋24,278元×3＝148,167元，148,167元÷6＝24,695
    元】，則被告應給付張宇軒資遣費16,847元【計算式：24,6
    95元×（1＋133/365）÷2＝16,847元】，是張宇軒請求被
    告給付資遣費16,847元，應屬可採，逾此請求，即無可採。
  5.李靜怡：
    工作年資自91年7月22日至99年2月3日，其中舊制年資為3年
    ，新制年資為4年7月3日，其98年8月至99年1月之薪資分別
    為31,113元、31,113元、30,103元、24,344元、24,344元、
    24,286元，其平均工資應為27,551元【計算式：（31,113元
    ＋31,113元＋30,103元＋24,344元＋24,344元＋24,286元＝
    165,303元，165,303元÷6＝27,551元】，則被告應給付李
    靜怡資遣費145,983元【計算式：舊制部分：27,551元×3＝
    82,653元、新制部分：27,551元×（4＋218/365）÷2＝63,
    330元，82,653元＋63,330元＝145,983元】。是李靜怡請求
    被告給付資遣費145,983元，要屬足取，逾此請求，要無足
    取。
  6.陳嘉玲：
    工作年資自97年4月2日至99年2月3日，共計1年308日，其98
    年8月至10月薪資均為32,665元、98年11月至99年1月薪資分
    別為31,465元、31,465元、34,465元，其平均工資為32,565
    元【計算式：32,665元×3＋31,465元×2＋34,465元＝195,
    390元，195,390元÷6＝32,565元】。則被告應給付陳嘉玲
    資遣費30,023元【計算式：32,565元×（1＋308/365）÷2
    ＝30,023元】，則陳嘉玲請求被告給付30,023元，要屬可採
    ，逾此請求，洵無足採。
  7.張子典：
    工作年資自98年8月1日至99年2月3日，共計187日，其98年8
    月至99年1月之薪資分別為36,052元、40,052元、41,254元
    、35,479元、37,855元、36,627元，其平均工資為37,887元
    【計算式：（36,052元＋40,052元＋41,254元＋35,479元＋
    37,855元＋35,479元＝227,319元，227,319元÷6＝37,887
    元】。被告應給付張子典資遣費9,705元【計算式：37,887
    元×187/365÷2＝9,705元】，則張子典請求被告給付9,656
    元（見司北勞調卷第9頁），核屬可採。
  8.伍孝儒：
    工作年資自95年5月13日至99年2月3日，年資共計3年267日
    ，其98年8月至99年1月之薪資均為33,331元，則其平均工資
    為33,331元。被告自應給付其資遣費62,188元【計算式：
    33,331元×（3＋267/365）÷2＝62,188元】，則伍孝儒請
    求被告給付61,404元（見司北勞調卷第9頁），應屬有據。
  9.施世凱：
    工作年資自95年10月20日至99年2月3日，共計3年107日，其
    98年8月12月薪資均為50,644元、99年1月之薪資為53,244元
    ，其平均工資為51,077元【計算式：50,644元×5＋53,244
    元＝306,464元，306,464元÷6＝51,077元】。被告應給付
    施世凱資遣費84,102元【計算式：51,077元×（3＋107/365
    ）÷2＝84,102元】，則施世凱請求被告給付84,102元，應
    為可採，逾此請求，自難採取。
  10.徐啟洲：
    工作年資自93年4月16日至99年2月3日，其中舊制年資為1年
    3月，新制年資為4年218日，其98年8月至10月薪資均為54,3
    76元、98年11月至99年1月之薪資分別為44,376元、54,376
    元、56,876元，其平均工資為53,126元【計算式：54,376元
    ×4＋44,376元＋56,876元＝318,756元，318,756元÷6＝53
    ,126元】，則被告應給付徐啟洲資遣費188,525元【計算式
    ：舊制部分：53,126元×（1＋3/12）＝66,408元、新制部
    分：53,126元×（4＋218/365）÷2＝122,117元，66,408元
    ＋122,117元＝188,525元】。徐啟洲請求被告給付188,525
    元，自為採取，逾此請求，洵難採取。
  11.周祿生：
    工作年資自88年6月28日至99年2月3日，其中舊制年資為6年
    1月，新制年資為4年218日，其98年8月至99年1月之薪資分
    別為29,018元、29,016元、29,017元、22,794元、22,794元
    、22,794元，其平均工資為25,906元【計算式：29,018元＋
    29,016元＋29,017元＋22,794元×3＝155,433元，155,433
    元÷6＝25,906元】，則被告應給付周祿生資遣費217,144元
    【計算式：舊制部分：25,906元×（6＋1/12）＝157,595元
    、新制部分：25,906元×（4＋218/365）÷2＝59,549元，
    157,595元＋59,549元＝217,144元】。是周祿生請求被告給
    付資遣費217,144元，則為採取，逾此請求，即無足採。
  12.王瓊如：
    工作年資自84年5月23日至99年2月3日，其中舊制年資為10
    年2月，新制年資為4年218日，其98年8月至99年1月之薪資
    分別為33,385元、34,602元、34,602元、32,385元、32,38
    5元、34,885元，其平均工資為33,707元【計算式：（33,3
    85元＋34,602元×2＋32,385元×2＋34,885元＝202,244元
    ，202,244元÷6＝33,707元】，則被告應給付王瓊如資遣費
    420,168元【計算式：舊制部分：33,707元×（10＋2/12）
    ＝342,688元、新制部分：33,707元×（4＋218/365）÷2＝
    77,480元，342,688元＋77,480元＝420,168元】。王瓊如請
    求被告給付420,168元，自為可採，逾此請求，要無可採。
  13.李星緯：
    工作年資自97年10月21日至99年2月3日，共計1年106日，其
    98年8月至10月薪資均為28,708元、98年11月至99年1月薪資
    均為27,775元，其平均工資為28,242元【計算式：28,708元
    ×3＋27,775元×3＝169,449元，169,449元÷6＝28,242元
    】。被告應給付李星緯資遣費18,222元【計算式：28,242元
    ×（1＋106/365）÷2＝18,222元】，則李星緯請求被告給
    付資遣費18,037元，洵為足取。
  14.李奇原：
    工作年資自97年10月20日至99年2月3日，共計1年107日，其
    98年8月至10月薪資均為30,731元、98年11月至99年1月薪資
    均為29,731元，其平均工資為30,231元【計算式：30,731元
    ×3＋29,731元×3＝181,386元，181,386元÷6＝30,231元
    】。被告應給付李奇原資遣費19,547元【計算式：30,231元
    ×（1＋107/365）÷2＝19,547元】，則李奇原請求被告給
    付19,366元（見司北勞調卷第9頁），即為可採。
  15.紀錦梁：
    工作年資自77年9月21日至99年2月3日，其中舊制年資為16
    年10月，新制年資為4年218日，其98年8月至10月薪資均為
    67,703元、98年11、12月薪資均為57,703元、99年1月薪資
    為60,453元，其平均工資為63,161元【計算式：67,703元×
    3＋57,703元×2＋60,453元＝378,968元，378,968元÷6＝
    63,161元】，被告應給付紀錦梁資遣費1,208,394元【計算
    式：舊制部分：63,161元×（16＋10/12）＝1,063,210元、
    新制部分：63,161元×（4＋218/365）÷2＝145,184元，
    1,063,210元＋145,184元＝1,208,394元】。則紀錦梁請求
    被告給付資遣費1,167,073元，誠屬有據。
  16.基上，被告應給付原告資遣費共2,735,679元。
七、綜上所述，原告依勞動契約關係及勞基法第17條、勞工退休
    金條例第12條第1項之規定，請求被告給付薪資及資遣費，
    洵屬有據。從而，原告請求被告給付3,323,011元（587,332
    元＋2,735,679元＝3,323,011元），為有理由，應予准許，
    逾此範圍之請求，為無理由，應予駁回。
八、本件事證已臻明確，原告其餘主張、陳述及證據，於結果之
    判斷均不生影響，爰不一一贅述，附此敘明。
九、據上論結，本件原告之訴為一部有理由，一部無理由，依民
    事訴訟法第385條第1項前段、第79條，判決如主文。
中    華    民    國    100    年    1    月     7    日
                  勞工法庭     法  官   魏式瑜
以上正本係照原本作成
如對本判決上訴，須於判決送達後20日內向本院提出上訴狀。如
委任律師提起上訴者，應一併繳納上訴審裁判費。
中    華    民    國    100    年    1    月     7    日
                               書記官   曾鈺馨
附表：（元之單位：新臺幣）)
┌────┬────────┬────────┬────────┐
│原  告  │被告應給付原告之│ 資  遣  費     │  合    計      │
│        │薪資（99年1月1日│                │                │
│        │至2月3日）      │                │                │
├────┼────────┼────────┼────────┤
│鄔雪玲  │43,797元        │89,059元        │132,856元       │
├────┼────────┼────────┼────────┤
│湯竹君  │29,934元        │56,566元        │86,500元        │
├────┼────────┼────────┼────────┤
│陳淑芬  │27,070元        │211,726元       │238,796元       │
├────┼────────┼────────┼────────┤
│張宇軒  │26,957元        │16,847元        │43,804元        │
├────┼────────┼────────┼────────┤
│李靜怡  │27,072元        │145,983元       │173,055元       │
├────┼────────┼────────┼────────┤
│陳嘉玲  │38,322元        │30,023元        │68,345元        │
├────┼────────┼────────┼────────┤
│張子典  │40,484元        │9,656元         │50,140元        │
├────┼────────┼────────┼────────┤
│伍孝儒  │36,867元        │61,404元        │98,271元        │
├────┼────────┼────────┼────────┤
│施世凱  │59,083元        │84,102元        │143,185元       │
├────┼────────┼────────┼────────┤
│徐啟洲  │63,144元        │188,525元       │251,669元       │
├────┼────────┼────────┼────────┤
│周祿生  │25,365元        │217,144元       │242,509元       │
├────┼────────┼────────┼────────┤
│王瓊如  │38,796元        │420,168元       │458,964元       │
├────┼────────┼────────┼────────┤
│李星緯  │30,775元        │18,037元        │48,812元        │
├────┼────────┼────────┼────────┤
│李奇原  │32,945元        │19,366元        │52,311元        │
├────┼────────┼────────┼────────┤
│紀錦梁  │66,721元        │1,167,073元     │1,233,794元     │
├────┼────────┼────────┼────────┤
│總  計  │587,332元       │2,735,679元     │3,323,011元     │
└────┴────────┴────────┴────────┘